臺灣板橋地方法院刑事裁定　　　　　　 100年度訴緝字第98號
公　訴　人　臺灣板橋地方法院檢察署檢察官
被　　　告　黃建誌
上列被告因違反毒品危害防制條例案件，經檢察官提起公訴（98
年度毒偵字第6679號），被告於準備程序中就被訴事實為有罪之
陳述，本院合議庭裁定由受命法官獨任行簡式審判程序，茲判決
如下：
    主  文
黃建誌施用第一級毒品，累犯，處有期徒刑柒月。又施用第二級
毒品，累犯，處有期徒刑月。應執行有期徒刑捌月。
    事  實
一、
  (一)黃建誌前於民國96年間因施用毒品案件，經本院以96年度毒
    聲字第1327號裁定送勒戒處所觀察、勒戒後，認有繼續施用
    毒品傾向，再經本院以96年度毒聲字第2538號裁定送戒治處
    所施以強制戒治，於97年9 月19日戒治執行完畢釋放出所，
    並由臺灣板橋地方法院檢察署檢察官以97年度戒毒偵字第56
    9 號為不起訴處分確定。
  (二)另於82年間因違反懲治盜匪條例案件，經臺灣桃園地方法院
    以83年度訴字第306 號判處有期徒刑9 年確定，於86年1 月
    16日因縮短刑期假釋出監，嗣假釋經撤銷，應執行殘刑5 年
    7 月17日，嗣又於90年1 月15日因縮短刑期假釋出監，惟於
    假釋期間再因竊盜案件，經本院以92年度易字第141 號判處
    有期徒刑10月確定，上開假釋復經撤銷，應執行殘刑2 年7
    月6 日，經接續執行，於95年7 月1 日縮刑期滿執行完畢。
二、詎黃建誌仍不知悔改且未戒除毒癮，明知海洛因、甲基安非
    他命分別為毒品危害防制條例所列管之第一級、第二級毒品
    ，依法不得持有及施用，竟於前開強制戒治執行完畢釋放後
    5 年內，猶再分別基於施用第一級、第二級毒品之犯意，於
    98年8 月11日凌晨0 時41分為警採尿回溯26及96小時內之某
    時許，在其友人之臺北縣樹林市（已改制為新北市樹林區）
    住處，以針筒注射之方式，施用海洛因1 次，另以燒烤嗅吸
    煙霧之方式，施用甲基安非他命1 次。嗣於98年8 月11日，
    因係毒品列管人口，經警通知採尿送驗，結果呈鴉片類及安
    非他命類陽性反應，而查得上情。
三、案經臺北縣政府（已改制為新北市政府，以下仍援用原名）
    警察局板橋分局移送臺灣板橋地方法院檢察署檢察官偵查起
    訴。
    理  由
一、本件被告黃建誌所犯係死刑、無期徒刑、最輕本刑為3 年以
    上有期徒刑以外之罪，其於準備程序中就被訴事實為有罪之
    陳述，本院告知簡式審判程序之旨，並聽取公訴人、被告之
    意見後，經合議庭裁定由受命法官獨任進行簡式審判程序審
    理，合先敘明。
二、上揭犯罪事實，業據被告於本院準備程序及審理時坦承不諱
    ，而其於98年8 月11日凌晨0 時41分經警採尿囑託台灣檢驗
    科技股份有限公司檢驗結果，呈鴉片類及安非他命類陽性反
    應乙節，有該公司98年8 月26日出具之濫用藥物檢驗報告、
    臺北縣政府警察局板橋分局偵辦毒品危害防制條例案被移送
    人姓名及代碼對照表各1 紙在卷可稽，足以佐證被告自白與
    事實相符，堪以採信。被告犯行明確，應依法論科。
三、而按觀察、勒戒或強制戒治執行完畢釋放後，5 年內再犯第
    10條之罪者，檢察官應依法追訴，毒品危害防制條例第23條
    第2 項定有明文。經查，被告前於96年間因施用毒品違反毒
    品危害防制條例案件，而有上開強制戒治之執行紀錄，並於
    97年9 月19日執行完畢釋放出所等情，有臺灣高等法院被告
    前案紀錄表1 份在卷可參，是被告於上開強制戒治執行完畢
    釋放後，5 年內再犯本件施用第一級、第二級毒品罪行，依
    前開法條之規定，自應依同條例第10條第1 項、第2 項論科
    。
四、查海洛因、甲基安非他命分別為毒品危害防制條例第2 條第
    2 項第1 款、第2 款所定之第一級、第二級毒品，依法不得
    持有及施用。核被告所為，係犯毒品危害防制條例第10條第
    1 項之施用第一級毒品罪及同條第2 項之施用第二級毒品罪
    。其持有海洛因、甲基安非他命之低度行為，分別為施用之
    高度行為所吸收，均不另論罪。又被告所犯上開二罪間，犯
    意各別，行為互殊，應予分論併罰。再查，被告前有如事實
    欄一、(二)所載之有期徒刑執行完畢紀錄，有卷附上開被告前
    案紀錄表可按，其於受徒刑執行完畢後5 年以內，故意再犯
    本件有期徒刑以上之二罪，均為累犯，皆應依刑法第47條第
    1 項之規定加重其刑。爰審酌被告前因強制戒治執行完畢而
    受不起訴處分，已受毒品危害防制條例對施用毒品人之寬典
    ，應知所警惕，竟仍再次施用，行為可訾，其施用海洛因、
    甲基安非他命行為，不惟戕害自己身心健康，並嚴重危害社
    會風氣；惟衡酌其施用毒品係自戕行為，對他人法益尚無具
    體危害，又係強制戒治後首次施用，兼衡其智識程度為國中
    肄業（見警詢筆錄）、犯罪動機、目的、手段，且於本院審
    理時終能坦承犯行，犯後態度尚佳等一切情狀，分別量處如
    主文所示之刑，及定其應執行刑，以資懲儆。
據上論斷，應依刑事訴訟法第273 條之1 第1 項、第299 條第1
項前段，毒品危害防制條例第10條第1 項、第2 項，刑法第11條
前段、第47條第1 項、第51條第5 款，判決如主文。
本案經檢察官黃致中到庭執行職務。
中    華    民    國   100    年    5     月    17    日
                  刑事第二庭  法  官  曹惠玲
上列正本證明與原本無異。
如不服本判決，應於判決送達後10日內敘明上訴理由，向本院提
出上訴狀 (應附繕本) ，上訴於臺灣高等法院。其未敘述上訴理
由者，應於上訴期間屆滿後20日內向本院補提理由書「切勿逕送
上級法院」。
                              書記官  蕭佩宜
中    華    民    國   100    年    5     月    18    日
附錄本案論罪科刑法條全文：
毒品危害防制條例第10條
施用第一級毒品者，處6 月以上5 年以下有期徒刑。
施用第二級毒品者，處3 年以下有期徒刑。